臺灣高等法院民事裁定
109年度上易字第330號
上  訴  人  廖基成  
上列上訴人與被上訴人美立堅科技股份有限公司等間請求返還不
當得利事件，上訴人對於中華民國109年8月19日本院第二審判決
，提起上訴，本院裁定如下：
    主  文
上訴人應於本裁定正本送達後七日內，繳納第三審裁判費新臺幣
貳萬參仟玖佰貳拾參元，並補正委任律師或具律師資格之關係人
為訴訟代理人之委任狀。
　　理  由
一、按提起第三審上訴，應依民事訴訟法第77條之16規定繳納裁
    判費。又第三審上訴不合程式或有其他不合法之情形而可以
    補正者，第二審法院應定期間命其補正，如不於期間內補正
    ，應以裁定駁回之，同法第481條準用第442條第2項規定甚
    詳。次按對於第二審判決上訴，上訴人應委任律師為訴訟代
    理人。但上訴人或其法定代理人具有律師資格者；或其配偶
    、三親等內之血親、二親等內之姻親，或其為法人、中央或
    地方機關時，所屬專任人員具有律師資格並經法院認為適當
    者，亦得為第三審訴訟代理人，並應於提起上訴或委任時釋
    明之。上訴人未委任律師為訴訟代理人、未為上開釋明，或
    依法院認為委任上開親屬或專任人員不適當者，第二審法院
    應定期先命補正。逾期未補正亦未依民事訴訟法第466條之2
    聲請選任訴訟代理人者，第二審法院應以上訴不合法裁定駁
    回之，同法第466條之1定有明文。復按以一訴主張數項標的
    者，其訴訟標的之價額合併計算之。但所主張之數項標的互
    相競合或應為選擇者，其訴訟標的價額，應依其中價額最高
    者定之，民事訴訟法第77條之2第1項亦有規定。
二、本件上訴人於民國109年9月17日對本院109年8月19日判決提
    起上訴，未依規定提出委任律師或具律師資格之關係人為訴
    訟代理人之委任狀，且未繳納上訴第三審裁判費。又上訴人
    於本院先位請求被上訴人美立堅科技股份有限公司應給付上
    訴人新臺幣（下同）151萬元；備位請求被上訴人謝昌盛、
    楊麗瑗、林建欽、黃國豪應連帶給付上訴人84萬元，依上說
    明，其訴訟標的價額應就其中最高者即151萬元定之，並據
    以徵收裁判費，是本件應徵第三審裁判費2萬3,923元。茲依
    民事訴訟法第481條、第442條第2項前段、第466條之1規定
    ，命上訴人於收受本裁定正本7日內補正，逾期不補正，即
    駁回其上訴，爰裁定如主文。
中　　華　　民　　國　　109 　年  　10 　 月　 6 　　日
                    民事第一庭   
                        審判長法  官 吳光釗
                              法  官 江春瑩
                              法  官 游悅晨

正本係照原本作成。
核定訴訟標的價額部分，如不服裁定得於收受送達後10日內向本
院提出抗告狀，並繳納抗告費新臺幣1千元。
命補繳裁判費部分不得抗告。
中　　華　　民　　國　　109 　年　　10　　月　　6 　　日
    　　　　　　　　　　　　　書記官 王詩涵